【裁判字號】    97,上易,1747
【裁判日期】    971105
【裁判案由】    竊盜
【裁判全文】
臺灣高等法院刑事判決               97年度上易字第1747號
上  訴  人
即  被  告  丁○○
                    （另案於臺灣臺北監獄執行中）
            丙○○
上列上訴人因竊盜案件，不服臺灣士林地方法院97年度易字第90
0號，中華民國97年6月3日第一審判決（起訴案號：臺灣士林地
方法院檢察署97年度偵字第3321號），提起上訴，本院判決如下
：
    主  文
上訴駁回。
    事  實
一、丁○○曾有多次竊盜、違反毒品危害防制條例等前科，最後
    1次因違反毒品危害防制條例案件，經臺灣士林地方法院以
    95年度訴字第76號判決分別處有期徒刑10月及5月，應執行
    有期徒刑1年2月確定，甫於民國96年8月18日執行完畢；丙○○曾因違反毒品危害防制條例案件，經臺灣板橋地方法院
    以94年度訴字第3061號判決處有期徒刑6月確定，甫於96年3
    月20日執行完畢，均猶不知悔改，分別於：
(一)丁○○於97年1月20日晚上10時，在臺北市○○區○○街63
    巷口，見戊○○所停放之車牌號碼GV-8747號自小客貨車（
    登記所有人為其弟陳清彬)載有水電工具等物品，竟意圖為
    自己不法所有之犯意，趁戊○○未注意之際，以自備之鑰匙
    1支，開啟車門並發動引擎，將該自小客貨車駛離，竊取車
    上電線、水電零件及工具等物品（價值約新臺幣《下同》5
    萬元)後，將車輛停放至附近之臺北市大同區○○○路○段31
    號。
(二)丁○○於97年1月25日晚上8時許，在臺北市○○區○○路4
    號前，見乙○○所停放之車牌號碼KT-4343號自小客貨車（
    登記所有人為其朋友賴俊華)載有水電工具等物品，竟意圖
    為自己不法之所有，趁乙○○未注意之際，以自備之鑰匙1
    支，開啟車門並發動引擎，將該自小客貨車駛離，竊取車上
    電線、水電零件及工具等物品（價值約3萬元）後，將車輛
    停放在附近之臺北市○○區○○路615巷20號文昌國民小學
    校門口附近。
(三)丁○○與丙○○基於意圖為自己不法所有之共同犯意聯絡，
    於97年1月28日凌晨3時許，在臺北縣三重市○○街530號，
    利用無人注意之際，徒手竊取甲○所有置於「龍德檳榔」
    店前之白鐵爐子1個、油漆1罐、油漆桶1個、洗潔精1瓶及拖
    把1支等物（價值約1200元），得手後，將白鐵爐子賣予不
    詳資源回收場，其餘則供己使用。
二、丙○○關於犯罪事實欄 (三)部分，丁○○關於犯罪事實欄
    (一)、(二)部分，均於另涉竊盜案件（竊取車牌DX-3346 號
    自用小貨車案件，已為原法院97年度易字第398號判決有罪
    ）調查中，在有偵查權限之機關及公務員尚未發覺上開犯罪
    事實前，自行向臺北市政府警察局大同分局偵查隊員警自首
    ，始循線查悉上情。
三、案經臺北市政府警察局大同分局報請臺灣士林地方法院檢察
    署檢察官偵查起訴。。
    理  由
壹、程序部分
    按被告以外之人於審判外之言詞或書面陳述，除法律有規定
    者外，不得作為證據；又被告以外之人於審判外之陳述，雖
    不符第159條之1至第159條之4之規定，但經當事人於審判程
    序同意作為證據，法院審酌該言詞陳述或書面陳述作成時之
    情況，認為適當者，亦得為證據；當事人、代理人或辯護人
    於法院調查證據時，知有第159條第1項不得為證據之情形，
    而未於言詞辯論終結前聲明異議者，視為有前項之同意，刑
    事訴訟法第159條第1項、第159條之5規定甚明。經查，本判
    決後開所引用之各該被告以外之人於審判外之陳述（包括書
    面陳述），雖屬傳聞證據，惟業經被告丙○○於原審、被告
    丁○○及檢察官於本院審理時均表示無意見而不予爭執，且
    迄至本院言詞辯論終結前亦均未聲明異議，本院審酌上開證
    據資料製作時之情況，尚查無違法不當及證明力明顯過低之
    瑕疵，亦認為以之作為證據應屬適當，故揆諸前開法律規定
    與說明，爰逕依刑事訴訟法第159條之5規定，認前揭證據資
    料均例外有證據能力。
貳、實體部分
一、訊據被告丁○○對於上揭犯罪事實坦承不諱，而被告丙○○
    經合法傳喚無正當理由未到庭辯解，惟上揭犯罪事實，亦據
    被告丙○○於原審坦承不諱，核與證人即被害人戊○○、乙○○、甲○於警詢中指訴之情節相符，上開補強證據已足資
    擔保被告二人所為之上開任意性自白具有相當程度之真實性
    ，而得使本院確信被告二人前述自白之犯罪事實確屬真實，
    從而依刑事訴訟法第156條第1項「被告之自白，非出於強暴
    、脅迫、利誘、詐欺、疲勞訊問、違法羈押或其他不正之方
    法，且與事實相符者，得為證據。」及第2項「被告或共犯
    之自白，不得作為有罪判決之唯一證據，仍應調查其他必要
    之證據，以察其是否與事實相符。」規定，本院自得依被告
    二人上開自白及各該補強證據認定被告確有竊盜之犯行。本
    件事證明確，被告二人犯行洵堪認定，應依法論科。
二、核被告丁○○於犯罪事實欄 (一)、(二)、(三)部分所為，
    均係犯刑法第320條第1項竊盜罪；被告丙○○於犯罪事實欄
    (三)部分所為，係犯刑法第320條第1項竊盜罪。被告丁○○
    與丙○○就犯罪事實欄 (三)部分之犯行，有犯意聯絡及行
    為分擔，均為共同正犯。又被告二人有事實欄所載前科執行
    情形，此有本院被告前案紀錄表2份在卷可按，其等於前案
    有期徒刑執行完畢後5年以內，故意再犯本件有期徒刑以上
    之罪，均為累犯，應依刑法第47條第1項加重其刑。復被告
    丙○○關於犯罪事實欄 (三)部分，被告丁○○關於犯罪事
    實欄 (一)、(二)部分，均係在被害人戊○○、乙○○及甲○尚未向警方報案且未為警方發覺前，於另外竊盜案件（竊
    取車牌DX-3346號自用小貨車案件，已為原法院97年度易字
    第398 號判決有罪）調查中自行主動向警方坦承犯行，並接
    受裁判，此有偵查卷內移送書、筆錄等資料可憑，均屬自首
    ，乃均依刑法第62條前段減輕其刑，並均先加後減。另被告
    丁○○所犯上開3次竊盜犯行，犯意個別，應分論併罰。原
    審適用刑法28條、第320條第1項、第47條第1項、第62條前
    段、第41條第1項前段、第51條第5款，刑法施行法第1條之1
    第1項、第2項前段，審酌被告二人正值青年，不思正途營生
    ，竟冀望不勞而獲竊取他人財物，及其所犯情節、犯罪之手
    段、犯後坦承犯行之態度等一切情狀，分別量處被告丁○○
    竊盜三罪各為有期徒刑4月、4月及6月，並定其應執行刑有
    期徒刑1年，被告丙○○有期徒刑4月，並諭知易科罰金之折
    算標準。至被告丁○○行竊時所用之鑰匙，業據被告丁○○
    於原審審理時供稱係其所有供竊盜所用之物，但因已遺失無
    蹤，為免執行困擾，而不予宣告沒收。經核認事用法均無違
    誤，量刑亦屬妥適。被告丁○○、丙○○上訴意旨略以：被
    告二人均為自首或自白犯行，請求從輕量刑云云。惟查，被
    告二人自首犯行部分業經原審依法減刑，且原審對被告二人
    犯罪之各種情狀亦加以審酌，而無明顯失出，是本件上訴，
    為無理由，應予駁回。
三、被告丙○○經合法傳喚，無正當理由未到庭，爰不待其陳述
    ，逕行判決。
據上論斷，應依刑事訴訟法第368條、第371條，判決如主文。
本案經檢察官孫冀薇到庭執行職務。
中    華    民    國    97    年    11    月    5     日
                  刑事第十五庭審判長法  官  吳昭瑩
                                    法  官  李釱任
                                    法  官  蘇隆惠
以上正本證明與原本無異。
不得上訴。
                                    書記官  吳玉華
中    華    民    國    97    年    11    月    5     日
附錄本案論罪科刑法條之依據：
刑法第320條第1項
意圖為自己或第三人不法之所有，而竊取他人之動產者，為竊盜
罪，處5年以下有期徒刑、拘役或5百元以下罰金。


司法院資訊處製作；財團法人民間司法改革基金會備份。
